臺灣板橋地方法院交通事件裁定　　　　 96年度交聲字第708號
原處分機關　交通部公路總局臺北區監理所
異　議　人
即受處分人　甲○○
上列受處分人因違反道路交通管理處罰條例事件，對於交通部公
路總局臺北區監理所中華民國96年5 月14日所為之處分（原處分
案號：北監自裁字第裁40-C00000000號），聲明異議，本院裁定
如下：
    主  文
異議駁回。
    理  由
一、按汽車駕駛人，行經有燈光號誌管制之交岔路口闖紅燈者，
    處新臺幣一千八百元以上五千四百元以下罰鍰；又汽車駕駛
    人駕駛汽車違反道路交通管理處罰條例第53條規定者，除應
    依該條所規定之罰鍰處罰外，並予記違規點數三點，道路交
    通管理處罰條例第53條第1 項、第63條第1 項第3 款分別定
    有明文。
二、本件異議人即受處分人甲○○於民國96年2 月4 日下午5 時
    54分許，駕駛車牌號碼1576-FG 號自用小客車，途經臺二線
    公路（金山往石門）與清水路設置有燈光號誌管制之交岔路
    口時，因闖紅燈（直行）而為臺北縣政府警察局金山分局重
    光派出所警員林宏安以受處分人駕駛汽車有違反道路交通管
    理處罰條例第53條第1 項規定之行為，當場製單舉發，經受
    處分人簽收該舉發通知單後，並未提出申訴，原處分機關乃
    依道路交通管理處罰條例第53條第1 項、第63條第1 項第3
    款（裁決書漏引第63條第1 項第3 款，應予補正）及違反道
    路交通管理事件統一裁罰基準表之規定，於96年5 月14日裁
    處受處分人罰鍰新臺幣五千四百元，並記違規點數三點。
三、受處分人甲○○固不否認上揭違規行為，惟辯稱：伊於96年
    2 月4 日違規闖紅燈，遭舉發時員警曾告知可持違規紅單至
    便利商店或郵局等機構繳納，伊於過年前逕向臺北縣土城市
    ○○路40巷口之便利商店繳納時，卻經店員告知無法繳交，
    尚需有電腦列印三條碼式始可繳交，應待舉發單位電腦列印
    三條碼通知書，伊因遲未接獲舉發單位電腦列印三條碼通知
    書，乃於96年4 月14日左右至臺北區監理所查詢欲繳罰款，
    但經抽號並查詢後監理所人員告知無違規紀錄、無違規單可
    繳，詎料於96年5 月15日接獲裁決書，裁決加倍及違規記點
    ，伊無意不繳或遲交，實因員警傳達不正確之繳款訊息及一
    連串無法順利繳交而造成，為此聲明異議，求能撤銷加倍罰
    款及違規計點云云。然查，受處分人對其於96年2 月4 日下
    午5 時54分許，駕駛車牌號碼1576-FG 號自用小客車，途經
    臺二線公路（金山往石門）與清水路設置有燈光號誌管制之
    交岔路口時，因闖紅燈（直行）而為警當場攔停製單舉發之
    事實並不否認，又有經受處分人當場簽收之臺北縣政府警察
    局舉發違反道路交通管理事件通知單影本附卷可稽，已可認
    定。觀諸該舉發單上所載，確已載明「得採網際網路、語音
    轉帳、郵繳或向委託代收之機構繳納罰鍰」，並無訛誤。受
    處分人雖以其曾持舉發單至便利商店卻無法繳納罰款、經前
    往臺北區監理所亦查詢本件無著云云置辯，惟其對此顯然異
    於常情之情事，迄未提出任何具體事證以明，自無從遽以採
    信而為有利受處分人之事實認定。尤以依受處分人所稱情節
    ，其既已親自前往臺北區監理所查詢上情，卻不予提示其收
    受持有之舉發單憑辦繳納罰鍰，更與常理相違，殊無可信。
    又按違反道路交通管理事件行為人，未依規定自動繳納罰鍰
    ，或未依規定到案聽候裁決，處罰機關應依基準表於舉發違
    反道路交通管理事件通知單送達且逾越應到案期限六十日後
    之三個月內，逕行裁決之，違反道路交通管理事件統一裁罰
    基準及處理細則第44條第1 項定有明文。從而本件受處分人
    既未依規定自動繳納罰鍰，亦未依規定到案聽候裁決，則原
    處分機關於96年5 月14日以逾越應到案期限六十日以上，依
    道路交通管理處罰條例第53條第1 項、第63條第1 項第3 款
    、違反道路交通管理事件統一裁罰基準表之規定，裁處受處
    分人罰鍰新臺幣五千四百元，並記違規點數三點，核無違誤
    ，本件受處分人之異議為無理由，自應將其異議駁回。
據上論斷，應依道路交通案件處理辦法第19條，裁定如主文。
中　　華　　民　　國　　96　　年　　7 　　月　　26　　日
                  交通法庭    法　官  張江澤
以上正本證明與原本無異。
如不服本裁定，應於送達後5日內，向本院提出抗告狀。
                              書記官  林怡秀
中　　華　　民　　國　　96　　年　　7 　　月　　26　　日
